# 集团财务报表审计中，非重要组成部分需要分配重要性水平吗

提问人：hxy19781108 时间：2020-10-19 08:05:11
1401 准则规定：在集团审计中， 需要分别为集团务报表整体和组成部分信息确定重要性。 1401 应用指南中第 44 条说，作为集团审计的一部分 ，需要按照本准则第三十九条、第四十条第（一）项以及第四十二条的规定，对拟审计或审阅的组成部确定重要性。此处仅说了审计或审阅，那么是不是可以理解为已分类为非重要组成部分且计划在集团层面实施分析程序的组成部分，集团审计时无需为该组成部分确定重要性。

回答人：chenyiwei
这个问题取决于你所在事务所的审计方法论对此是如何规定的。一般理解，需对非重大组成部分设定复核临界值（review threshold）。
集团项目组通常用集团实际执行的重要性水平的较小比例（例如10%-20%）来作为确定临界值的起点，并基于对下列因素的考量，在该起点基础上进行增减调整：
- 集团的性质：如果集团包含许多组成部分，其中很多组成部分被归入“有限范围审计”类别，那么这些组成部分各自代表的可能是集团中很小的一部分。所以集团项目组可以减少临界值的比率，与这些组成部分的规模相匹配，这样对于这些组成部分来说，其分配到的临界值更有意义。
例如，如果集团实际执行的重要性水平的10%代表了组成部分的整个活动，那么集团项目组可能要降低临界值。
• 在组成部分中识别的风险以及将其归入“有限范围审计”类别的原因。例如这个组成部分虽然对于集团来说很小，但在其经营中可能预期会有一些显著变化。
例如，某组成部分预期将发生一些重大的变化，集团项目组为了识别出任何这种变化，可能要降低临界值。
• 针对非重大的组成部分确定的总体策略。
例如，某个组成部分今年是属于这个审计范围的一部分，但在以前年度并不在此范围内。这种情况下，集团项目组为了获取更多的审计证据，很可能降低临界值。
另一种情况，某个组成部分以前年度被归入“特定范围审计”类别，而且也一直没有重大事项报告给集团项目组，在这种情况下，集团项目组可考虑提高临界值。